PERFIL PERSONAL

Mi nombre es Julián Yago Contreras Lucero tengo 20 años. Estoy estudiando desarrollo de software en la UADE y desarrollo Full Stack en Soy Henry, Ademas incrementando mis conocimientos en cursos relacionados a la programacion. Busco desarrollarme y crecer en el ámbito tecnológico y obtener conocimiento en relevamiento e implementación de soluciones para direferentes clientes.

CONTACTO

- (54) 11 6460-2560
- jjulian.contrerass@gmail.com
- www.linkedin.com/in/juliancontre raslucero
- github.com/julcontrerass

EDUCACIÓN

- -2do año en desarrollo de software en la Uade actualidad
- -Desarrollo full stack Developer en soy henry 2023
- -Curso JavaScript en soy henry 2023

TECH SKILLS

FRONTEND

BACKEND

DATOS

Dom Css Es6

Node is Web Server Promises

DBMS SQL ORM

BASES DE

Ajax React

Express Testing Redux

Authentication

- SKILLS SOFT
- -Adaptabilidad
- -Curiosidad
- -Dedicacion
- -Empatia
- -Resolucion a problemas
- -Negociacion
- -cooperacion

EXPERIENCIA LABORAL

Pañarela acuarela

ENE 2021 - JUL 2021

- Vendedor
- Repositor
- Repartidor

Sportclub belgrano

JUL 2021 - FEB 2022

- Recepcionista
- Cierre y control de caja
- Administracion

Sportclub obras paraguay

ABRIL 2022 - DIC 2022

- Recepcionista
- Cierre y control de caja
- Administracion

IDIOMAS

Español Inglés